【裁判字號】    99,簡上,1150
【裁判日期】    991231
【裁判案由】    傷害
【裁判全文】
臺灣板橋地方法院刑事判決            99年度簡上字第1150號
公  訴  人  臺灣板橋地方法院檢察署檢察官
上  訴  人
即  被  告  尤緯霖
選任辯護人  余宗鳴律師
上列上訴人即被告因傷害案件，不服本院中華民國99年8 月24日
99年度簡字第6857號第一審判決（聲請簡易判決處刑案號：99年
度調偵字第1251號），提起上訴，本院管轄之第二審合議庭判決
如下：
    主      文
上訴駁回。
尤緯霖緩刑貳年。
    事實及理由
一、本案經本院審理結果，認原審以被告尤緯霖所為，係犯刑法
    第277 條第1 項之傷害罪，處拘役40日，並諭知易科罰金之
    折算標準，以新臺幣1 千元折算1 日，認事用法均無違誤，
    量刑亦屬妥適，應予維持。除證據部分另補充「被告於本院
    審理中之自白」外，餘均引用附件第一審刑事簡易判決書（
    含聲請簡易判決處刑書）記載之事實、證據及理由。
二、上訴人即被告上訴意旨略以：伊坦承原審判決認定之犯罪事
    實，且伊已與告訴人Ａ父（即被害人代號00000000號男童「
    下稱Ａ童」之父親，Ａ童及Ａ父之真實姓名年籍均詳卷）達
    成和解，請求諭知緩刑等語。
三、按關於刑之量定，係實體法上賦予法院得為自由裁量之事項
    ，倘其未有逾越法律所規定之範圍，或濫用其權限，即不得
    任意指摘為違法，以為上訴之理由（最高法院75年台上字第
    7033號判例意旨參照）。被告雖就原審法院適法範圍裁量權
    之行使為爭執，惟原審量定刑期，已審酌被告之素行、智識
    程度、犯罪之動機、目的、手段，及其犯後雖坦承犯行，惟
    尚未能與被害人Ａ童及告訴人Ａ父達成和解，復兼衡被害人
    所受傷勢等各種情狀，而判處被告前開刑度，經核並未逾越
    客觀上之適當性、相當性及必要性之比例原則，應屬妥適。
    且被告於原審判決時尚未與告訴人Ａ父達成和解，原審簡易
    判決未予諭知緩刑，乃法院依職權自由裁量之結果，於法並
    無不當。被告以前揭事由提起上訴，並無理由，應予駁回。
四、末查被告前無因犯罪經科刑之紀錄，有臺灣高等法院被告前
    案紀錄表在卷可按，其因一時失慮，致蹈本件犯行，事後已
    坦承犯罪，深表悔悟，且已於本院審理中與告訴人Ａ父達成
    和解，告訴人Ａ父亦已當庭表示願意宥恕被告（見本院99年
    12月21日審判筆錄），被告經此偵、審教訓，應知警惕而無
    再犯之虞，本院因認以暫不執行其刑為當，爰諭知緩刑2 年
    ，用啟自新。
據上論斷，應依刑事訴訟法第455 條之1 第1 項、第3 項、第
368 條、第373條，刑法第74條第1 項第1 款，判決如主文。
本案經檢察官鄭淑壬到庭執行職務。
中    華    民    國    99    年    12    月    31    日
                  刑事第十九庭  審判長法  官  許炎灶
                                      法  官  廖怡貞
                                      法  官  吳佳穎
以上正本證明與原本無異
不得上訴。
                                      書記官  黃炎煌
中    華    民    國    99    年    12    月    31    日

司法院資訊處製作；財團法人民間司法改革基金會備份。
